臺灣士林地方法院刑事裁定　　　　　　100年度撤緩字第141號
聲　請　人　臺灣士林地方法院檢察署檢察官
受　刑　人　林泔鋒
上列聲請人因受刑人犯公共危險等案件，聲請撤銷緩刑之宣告（
100 年度執聲字第1225號），本院裁定如下：
    主  文
聲請駁回。
    理  由
一、聲請意旨略以：受刑人林泔鋒因公共危險等案件，經本院以
    100 年度審簡上字第120 號判決判處有期徒刑6 月及罰金新
    台幣（下同）13萬元，緩刑3 年，緩刑期間付保護管束，並
    應自該判決確定之日起6 個月內向公庫支付10萬元，於民國
    100 年9 月5 日判決確定，復於緩刑前即98年4 月21日至同
    年5 月7 日犯業務侵占罪，經本院於100 年10月14日以100
    年度士簡字第544 號判決判處有期徒刑6 月，於100 年11月
    14日判決確定，因受刑人所為，合於刑法第75條之1 第1 項
    第1 款所定撤銷緩刑宣告之原因，原宣告之緩刑已難收期預
    期效果，爰依法聲請撤銷緩刑之宣告等情。
二、按受緩刑之宣告而有下列情形之一，足認原宣告之緩刑難收
    其預期效果，而有執行刑罰之必要者，得撤銷其宣告：一、
    緩刑前因故意犯他罪，而在緩刑期內受6 月以下有期徒刑、
    拘役或罰金之宣告確定者。二、緩刑期內因故意犯他罪，而
    在緩刑期內受6 月以下有期徒刑、拘役或罰金之宣告確定者
    。三、緩刑期內因過失更犯罪，而在緩刑期內受有期徒刑之
    宣告確定者。四、違反刑法第74條第2 項第1 款至第8 款所
    定負擔情節重大者。有刑法第75條之1 第1 項第1 款至第3
    款情形者，撤銷緩刑宣告之聲請，於判決確定後6 月以內為
    之，刑法第75條之1 定有明文。而刑法第75條之1 採用「裁
    量撤銷主義」，賦予法院撤銷與否之權限，特於第1 項規定
    實質要件為「足認原宣告之緩刑難收其預期效果，而有執行
    刑罰之必要」，供作審認之標準，亦即於上揭「得」撤銷緩
    刑之情形，法官應依職權本於合目的性之裁量，妥適審酌被
    告所犯前後數罪間，關於法益侵害之性質、再犯之原因、違
    反法規範之情節是否重大、被告主觀犯意所顯現之惡性，及
    其反社會性等情，是否已使前案原為促使惡性輕微之被告或
    偶發犯、初犯改過自新而宣告之緩刑，已難收其預期之效果
    ，而確有執行刑罰之必要，此與刑法第75條第1 項所定2 款
    要件有一具備，即毋庸再行審酌其他情狀，應逕予撤銷緩刑
    之情形不同。次按緩刑之宣告應撤銷者，由受刑人所在地或
    其最後住所地之地方法院檢察官聲請該法院裁定之，刑事訴
    訟法第476 條亦有明定。
三、經查：
（一）受刑人於100 年4 月10日晚間，服用酒類已達不能安全駕
      駛動力交通工具之程度，仍駕駛機車行駛，於同日晚間9
      時55分許，在臺北市○○區○○路與溫泉路口為警攔停查
      獲，受刑人因不滿遭警取締，遂辱罵依法執行職務之警員
      王永吉，並作勢毆打王永吉，以此強暴方式妨害王永吉執
      行職務，復於警員陳家欣、張桓維等人前往現場支援時，
      辱罵陳家欣，並揮拳毆傷陳家欣之臉部及咬傷陳家欣之右
      小腿，以此強暴方式妨害陳家欣執行職務，而被告酒後駕
      車之行為，係犯刑法第185 條之3 服用酒類不能安全駕駛
      動力交通工具而駕駛罪，另被告對王永吉所為之行為，係
      以一行為同時觸犯侮辱公務員罪及妨害公務罪，其對陳家
      欣所為之行為，則係以一行為同時觸犯侮辱公務員罪、妨
      害公務罪及傷害罪，均屬想像競合犯，分別從重依刑法第
      135 條第1 項之妨害公務罪及第277 條第1 項之傷害罪處
      斷，經本院於100 年9 月5 日以100 年度審簡上字第120
      號判決，就被告所犯前述公共危險、妨害公務、傷害等罪
      ，分別判處罰金13萬元及有期徒刑3 月、4 月，並就有期
      徒刑部分，定應執行有期徒刑6 月，所處罰金及有期徒刑
      如分別易服勞役及易科罰金，均以1,000 元折算1 日，緩
      刑3 年，緩刑期間付保護管束，並應自該判決確定之日起
      6 個月內向公庫支付10萬元，所受緩刑之宣告，係自裁判
      確定之日起即100 年9 月5 日起算，至103 年9 月4 日期
      滿；而受刑人於緩刑前即98年4 月21日至同年5 月7 日間
      ，利用擔任豊荃商行送貨司機之機會，侵占客戶交付之貨
      款3 萬6,400 元，犯刑法第336 條第2 項之業務侵占罪，
      經本院於100 年10月14日以100 年度士簡字第544 號判決
      判處有期徒刑6 月，如易科罰金，以1,000 元折算1 日，
      於100 年11月14日判決確定等事實，有本院100 年度審簡
      上字第120 號、100 年度士簡字第544 號判決及臺灣高等
      法院被告前案紀錄表在卷可稽，足認被告確於緩刑前因故
      意犯他罪，而在緩刑期內受6 月有期徒刑之宣告確定。
（二）受刑人固符合刑法第75條之1 第1 項第1 款得撤銷緩刑宣
      告之事由，惟刑法對於在緩刑前因故意犯他罪，在緩刑期
      內受得6 月以下有期徒刑之宣告確定之情形，規定「得」
      撤銷緩刑宣告，亦即由法院依個案審酌受刑人再犯罪之情
      節，是否與緩刑制度係為促使惡性輕微之被告或偶發犯、
      初犯改過自新之目的不符，認定原宣告之緩刑是否確難收
      其預期效果，而有撤銷原緩刑宣告之必要，因本件受刑人
      於上開二案中所為犯行之罪質互異，犯罪型態、原因亦殊
      ，又受刑人侵占款項之數額非鉅，復已賠償告訴人張美雪
      即豊荃商行，並獲告訴人之原諒，足認受刑人所為業務侵
      占之犯行，雖非法律所許，然其犯後態度良好，告訴人所
      受損害程度非重，且本院就受刑人所為業務侵占之犯行，
      復僅量處該罪之最低刑度，足見受刑人之犯罪情節非屬重
      大；另聲請理由復未敘明受刑人之行為有何顯與緩刑制度
      不符之處，亦即依據聲請人所附卷證，尚無從認定受刑人
      前所受緩刑之宣告確難收其預期效果。從而，聲請人聲請
      撤銷緩刑，為無理由，應予駁回。
四、依刑事訴訟法第220 條，裁定如主文。
中    華    民    國   100    年    12    月    1     日
                  刑事第八庭法  官  邰婉玲
以上正本證明與原本無異。
對於本件裁定如有不服，應於送達後5 日內，向本院提出抗告書
狀，敘述抗告之理由，抗告於臺灣高等法院。
中    華    民    國   100    年    12    月    1     日
                            書記官  謝金宏